【裁判字號】    90,易,1052
【裁判日期】    900928
【裁判案由】    賭博
【裁判全文】
臺灣屏東地方法院刑事判決                          九十年度易字第一五二號
    公  訴  人  臺灣屏東地方法院檢察署檢察官
    被      告  乙○○
    被      告  丙○○
    被      告  甲○○
右列被告等因賭博案件，經檢察官聲請簡易判決處刑（九十年度偵字第四四一○號）
，本院適用通常程序，判決如左：
     主  文
乙○○以賭博為常業，處有期徒刑貳月，如易科罰金，以參佰元折算壹日。
丙○○、甲○○在公眾得出入之場所賭博財物，丙○○處罰金肆仟元；甲○○處罰金
參仟元，如易服勞役，均以參佰元折算壹日。
扣案如附表所示之物，均沒收
     事  實
一、丙○○前因違反麻醉藥品管理條例及竊盜等案件，經法院分別判處有期徒刑六月
    、七月、一年等刑期，最近一次於八十八年間因竊盜案件，經本院判處拘役五十
    日確定，甫於八十九年九月十九日執行完畢，仍不知悔改。
二、乙○○基於常業賭博之犯意，自九十年六月二十五日起，在其所經營位在屏東縣
    東港鎮○○里○○路一四四號「統二超商」之公眾得出入之場所內，擺設如附表
    所示之電動賭博機具共六台，與不特定人賭博財物，並以之為常業。其賭博之方
    式為：將新台幣（下同）十元之硬幣投入上開賭博機具內，可得十分押注，賭客
    任意押注後，押中可得倍數不等之分數，未押中則押注之分數由機台沒入，賭資
    悉歸乙○○贏取，賭客於結束賭博時，可依機具內之分數直接兌換現金。嗣於九
    十年七月十日下午三時四十分許，適有丙○○、甲○○二人在該處賭博時，為警
    查獲，並扣得如附表所示之電動賭博機具六台（含ＩＣ板六塊）及賭資三千二百
    元。
三、案經屏東縣警察局東港分局報告臺灣屏東地方法院檢察署檢察官聲請簡易判決處
    刑，本院潮州簡易庭認應改依通常程序審理。
     理  由
一、被告丙○○經合法傳喚未到場。訊據被告乙○○、甲○○均矢口否認有何常業賭
    博及賭博之犯行，被告乙○○辯稱：顧客不玩時，只可兌換等值之商品，不可兌
    換現金云云。被告甲○○辯稱：僅係娛樂，伊從未贏過，不知可否兌換現金云云
    。然查，右揭事實，被告乙○○於警訊時稱：「（問：如果客人不玩時，機台面
    板顯示１２２分，如何兌換？）可以向我換店內等值物品，也可以換新台幣１２
    ２元，以此類推。」及於檢察官偵訊時稱：「（問：不玩時如何洗分換錢？）可
    以換錢，以一比一之比例換，換同值物品或現金。」等語明確，核被告丙○○於
    警、偵訊時所述及被告甲○○於警訊時所稱：「、、、依我所知該超商對賭客所
    贏得分數以一分退換一元，輸贏還給客人。」之情節相符，並有電動機具六台及
    賭資三千二百元扣案可佐。是被告乙○○擺設上開電玩機具即係供與不特定人對
    賭，顯非單純供給娛樂所用，被告甲○○到場把玩，衡知上開經營規則，被告乙○○、甲○○所辯，均不足信，事證明確，被告等犯行堪以認定。
二、按刑法上所謂常業犯，係指反覆以同種類行為為目的之社會活動之職業性犯罪而
    言，至於犯罪所得之多寡，是否恃此犯罪為惟一之謀生職業，則非所問，縱令兼
    有其他職業，仍無礙於該常業犯罪之成立，最高法院對此著有八十五年台上字第
    五一○號判例可資參照。查被告乙○○明知如附表所示之扣案物係賭博性機具，
    而仍自九十年六月十五日起至同年七月十日下午三時四十分許，將之設置在其所
    營之「統二超商」內，反覆該同種類之行為與不特定之人賭博財物，顯係將之作
    為職業，雖被告乙○○另行經營商店，惟揆諸前揭說明，仍無礙於其常業犯罪之
    成立。是核被告乙○○所為，係犯刑法第二百六十七條之常業賭博罪。被告丙○○及甲○○所為均係犯同法第二百六十六條第一項前段之普通賭博罪。公訴意旨
    認被告乙○○所為，係犯同法第二百六十六條第一項前段之普通賭博罪嫌，尚有
    未洽，惟其基本事實同一，本院自應予以審理，並變更其起訴法條。爰審酌被告
    等犯罪之動機、目的、被告乙○○擺設賭博性電動機具與人對博，助長社會投機
    風氣、擺設之時間不長及其等犯後態度等一切情狀，各量處如主文所示之刑，被
    告乙○○部分並諭知易科罰金之折算標準；被告丙○○、甲○○部分，均諭知易
    服勞役之折算標準，以資懲儆。扣案如附表所示之物，分係當場賭博之器具及在
    賭檯上之財物，均依刑法第二百六十六條第二項規定併宣告沒收。
三、被告丙○○經合法傳喚無正當理由不到庭，惟本院認應科罰金之案件，爰不待其
    陳述逕行判決。
據上論斷，應依刑事訴訟法第四百五十二條、第二百九十九條第一項前段、第三百零
六條、刑法第二百六十七條、第二百六十六條第一項前段、第二項、第四十一條第一
項、第四十二條第二項、罰金罰鍰提高標準條例第一條前段、第二條，判決如主文。
中      華      民      國      九十      年      九      月  二十八    日
                                      臺灣屏東地方法院刑事第二庭
                                          法  官  林昌義
右正本證明與原本無異。
對於本判決如有不服應於收受送達後十日內向本院提出上訴書狀上訴於台灣高等法院
高雄分院並按他造當事人之人數附具繕本。
                                          書記官  薛慧茹
中      華      民      國      九十      年      九      月  二十八    日
附表：
電動機具「水果盤」壹台、「金象王」貳台、「十三支（羅宋）」貳台、「唆哈」壹
台（均含ＩＣ板）、賭資新台幣參仟貳佰元。
附錄本判決論罪法條
刑法第二百六十六條
在公共場所或公眾得出入之場所賭博財物者，處一千元以下罰金。但以供人暫時娛樂
之物為賭者，不在此限。
當場賭博之器具與在賭檯或兌換籌碼處之財物，不問屬於犯人與否，沒收之。
刑法第二百六十七條
以賭博為常業者，處二年以下有期徒刑，得併科一千元以下罰金。


司法院資訊處製作；財團法人民間司法改革基金會備份。
